【裁判字號】    98,抗,68
【裁判日期】    981130
【裁判案由】    聲請停止強制執行
【裁判全文】
臺灣高雄地方法院民事裁定                98年度抗字第68號
抗  告  人  甲○○
相  對  人  乙○○
上列抗告人與相對人間聲請停止強制執行事件，抗告人對於本院
高雄簡易庭民國98年9 月7 日98年度雄聲字第259 號裁定，提起
抗告，本院裁定如下：
    主  文
抗告駁回。
抗告程序費用新台幣壹仟元由抗告人負擔。
    理  由
一、抗告意旨略以：本件相對人以本票裁定為執行名義，強制執
    行抗告人所有中華郵政股份有限公司鳳山工協郵局之帳戶存
    款。惟兩造素不相識，亦無債權債務關係，而相對人所持面
    額新台幣（下同）30,000元、到期日民國97年5 月16日、票
    據號碼030006號之本票（下稱系爭本票），係抗告人交予訴
    外人王春美之合會會款押票，抗告人已償付計15,000元，自
    應於清償完畢時，將系爭本票歸還抗告人。爰依法提起抗告
    ，請求廢棄原裁定。
二、按強制執行程序開始後，除法律另有規定外，不停止執行；
    有回復原狀之聲請，或提起再審或異議之訴，或對於和解為
    繼續審判之請求，或提起宣告調解無效之訴、撤銷調解之訴
    ，或對於許可強制執行之裁定提起抗告時，法院因必要情形
    或依聲請定相當並確實之擔保，得為停止強制執行之裁定；
    強制執行法第18條定有明文。又停止強制執行之制度目的，
    一方面為避免債務人因繼續強制執行而有受害之虞，一方面
    則為確保債權人因債務人聲請停止強制執行不當可能遭受之
    損害得獲賠償，故乃規定法院因必要情形或依債務人之聲請
    定相當並確實之擔保，得為停止強制執行之裁定，以兼顧債
    權人與債務人雙方之權益。是停止強制執行程序，須債權人
    已向執行法院聲請強制執行，已開始強制執行程序，且未終
    結者，始克相當。
三、查，抗告人雖就本院98年度司執字第52853 號清償票款強制
    執行事件（下稱系爭執行事件），提起債務人異議之訴（本
    院98年度雄簡調字第239 號），並以此聲請停止系爭執行事
    件執行程序。惟系爭執行事件已因執行法院於98年7 月29日
    核發債權憑證而執行終結乙節，業據原審及本院依職權調閱
    系爭執行事件卷宗核閱無誤，揆諸前揭說明，系爭執行事件
    既已終結，已無從停止。從而，原審裁定以執行程序終結為
    由，駁回本件聲請，核無不合，抗告人猶執前詞，指摘原裁
    定不當，為無理由，應予駁回。再者，縱認抗告人前揭抗辯
    意旨所稱屬實，惟該抗辯乃係實體上之爭執，與本件是否停
    止強制執行程序無涉，附此說明。
四、據上論結，本件抗告為無理由，依非訟事件法第46條、第21
    條第2 項、第24條第1 項，民事訴訟法第495 條之1 第1 項
    、第449 條第1 項、第78條，裁定如主文。
中    華    民    國    98    年    11    月    30    日
                  民事第五庭  審判長法  官  李昭彥
                                    法  官  李育信
                                    法  官  洪榮家
以上正本係照原本作成。
本裁定不得再抗告。
中    華    民    國    98    年    11    月    30    日
                                    書記官  胡美儀


司法院資訊處製作；財團法人民間司法改革基金會備份。
